【裁判字號】    92,聲,1497
【裁判日期】    920428
【裁判案由】    聲請單獨宣告沒收
【裁判全文】
臺灣臺中地方法院刑事裁定                        九十二年度聲字第一四九七號
    聲  請  人  臺灣臺中地方法院檢察署檢察官
    被      告  甲○○
右聲請人聲請單獨宣告沒收案件（九十二年度聲沒字第二二六號），本院裁定如左：
   主  文
扣案之第一級毒品海洛因貳包（其中壹包含袋重零點柒公克；另壹包驗餘淨重零點
貳公克，包裝重零點貳貳公克），均沒收銷燬之。
其餘聲請駁回。
   理  由
一、聲請意旨略以：臺灣臺中地方法院檢察署偵辦九十二年度戒毒偵字第一０二號被
    告甲○○違反毒品危害防制條例一案，業已不起訴處分，惟扣案之海洛因共三．
    八公克係屬違禁物，爰依法聲請單獨宣告沒收。
二、按違禁物不問屬於何人所有，得單獨宣告沒收之；又查獲之毒品，不問屬於犯人
    與否，均沒收銷燬之。刑法第三十八條第一項第一款、第二項、第四十條但書及
    毒品危害防制條例第十八條第一項前段分別定有明文。
三、經查，本件被告甲○○曾先後於民國九十年十月十八日十九時許，在臺中市○區
    ○○路一五０號黎閣旅館三０八室內，經臺中市警察局第三分局查獲其持有第一
    級毒品海洛因一包（含袋重０．七公克）；嗣於九十年十二月二十日十九時三十
    分許，又經該分局員警在臺中市○區○○路十四號查獲其持有第一級毒品海洛因
    一包（驗餘淨重０．三二公克，包裝重０．二二公克，聲請書未依鑑定結果分別
    列載），被告甲○○前開所犯之違反毒品危害防制條例案件，經本院裁定送觀察
    、勒戒及令入戒治處所施以強制戒治後，業因強制戒治期滿而經臺灣臺中地方法
    院檢察署檢察官以九十二年度戒毒偵字第一０二號為不起訴處分確定等情，有該
    檢察署九十年度毒偵字第五二一一號、九十一年度毒偵字第六三號可資參佐。被
    告甲○○先後被查獲之第一級毒品二包，既屬毒品危害防制條例第二條第二項第
    一款所管制之第一級毒品，非經主管機關許可，不得製造、販賣、運輸、施用、
    持有，係屬違禁物，揆諸首揭說明，聲請人此部分之聲請即屬有據，應予准許。
四、聲請人雖另就被告甲○○於九十年七月十七日十七時三十分許，在臺中市○區○
    ○○街一四五號四０三室，經臺中市警察局員警查扣之第一級毒品海洛因一包（
    含袋重一．八公克），及其於同年十二月二十日十九時三十分許，經臺中市警察
    局第三分局員警在臺中市○區○○路十四號內查扣之第一級毒品海洛因二包（驗
    餘淨重合計０．二五公克，包裝重合計０．四一公克）聲請宣告沒收，然查：
（一）被告甲○○於警訊及偵查中均堅詞否認警方於九十年七月十七日在臺中市○區
      ○○○街一四五號四０三室所查扣之第一級毒品海洛因一包（含袋重一．八公
      克）係伊所有，辯稱：該包毒品係同時被查獲之邱建誠（六十一年一月二日生
      ，身分證統一編號：Ｚ000000000號）所有等語，核與同時被查獲之
      劉柏村、王怡苹供陳之情節相符，被告甲○○前開所辯，尚非無據。又邱建誠
      因販賣前開毒品予劉柏村，而經本院以九十年度訴字第二八三五號就販賣第一
      級毒品部分，判處有期徒刑十年；就販賣第二級毒品部分，判處有期徒刑六年
      二月，定應執行刑為十六年。嗣經邱建誠提起上訴後，又經臺灣高等法院臺中
      分院以九十一年度上訴字第九五七號撤銷原判決關於邱建誠部分，並就邱建誠
      販賣第一級毒品部分，另改判有期徒刑十二年。復經邱建誠提起上訴，經最高
      法院九十二年度台上字第五九九號撤銷原判決，發回臺灣高等法院臺中分院後
      ，現由臺灣高等法院臺中分院九十二年度上更一字第六三號審理中等情，則有
      臺灣高等法院被告全國前案紀錄表、本院九十年度訴字第二八三五號、臺灣高
      等法院臺中分院九十一年度上訴字第九五七號、最高法院九十二年度台上字第
      五九九號判決各一份附卷可稽。綜上，警方於九十年七月十七日在臺中市○區
      ○○○街一四五號四０三室所查扣之第一級毒品海洛因一包，顯係另案被告邱
      建誠所有之物，且係其另涉犯販賣第一級毒品罪案件之證物，而與被告甲○○
      本件施用第一級毒品案件尚無關聯，自應由臺灣高等法院臺中分院於九十二年
      度上更一字第二八三五號邱建誠所涉犯之販賣毒品案件中依法處理之，聲請人
      此部分之聲請，即無理由，應予駁回。
（二）被告甲○○於九十年十二月二十日十九時三十分許，在臺中市○區○○路十四
      號，雖為警另行查扣粉末二包，但查，該二包粉末經送請法務部調查局鑑定結
      果，均未發現毒品成分，合計淨重０．二五公克，包裝重０．四一公克等情，
      有法務部調查局調科壹字第一二００一一二六九號鑑定通知書一份在卷可憑（
      附於九十一年度毒偵字第六三號偵查卷第四十一頁）。基此，該二包粉末既未
      含有任何毒品成分，自非違禁物，聲請人依刑法第三十八條第一項第一款、第
      二項、第四十條後段規定聲請就此二包粉末單獨宣告沒收，於法無據，為無理
      由，自應駁回。
五、爰依刑事訴訟法第二百二十條、刑法第四十條但書、毒品危害防制條例第十八條
    第一項前段，裁定如主文所示。
中      華      民      國      九十二      年    四    月    二十八    日
                                臺灣臺中地方法院刑事第二庭
                                    法  官  莊  嘉  蕙
右正本證明與原本無異
如不服本裁定應於送達後五日內向本院提出抗告狀。
                                    書記官
中      華      民      國      九十二      年    四    月    二十八    日


司法院資訊處製作；財團法人民間司法改革基金會備份。
